【裁判字號】    99,上易,1076
【裁判日期】    991108
【裁判案由】    竊盜
【裁判全文】
臺灣高等法院高雄分院刑事判決        99年度上易字第1076號
上  訴  人
即  被  告  丙○○
上列上訴人因竊盜案件，不服臺灣高雄地方法院99年度易字第12
67號中華民國99年9 月21日第一審判決（起訴案號：臺灣高雄地
方法院檢察署99年度偵字第9038號），提起上訴，本院判決如下
：
     主  文
上訴駁回。
     理  由
一、按不服地方法院之第一審判決而上訴者，應向管轄第二審之
    高等法院為之。上訴書狀應敘述具體理由。上訴書狀未敘述
    上訴理由者，應於上訴期間屆滿後20日內補提理由書於原審
    法院，逾期未補提者，原審法院應定期間先命補正。第二審
    法院認為上訴書狀未敘述理由或上訴有第362 條前段之情形
    者，應以判決駁回之。但其情形可以補正而未經原審法院命
    其補正者，審判長應定期間先命補正。刑事訴訟法第361 條
    、第367 條，分別定有明文。所謂不服第一審判決之具體理
    由，必係依據卷內既有訴訟資料或提出新事證，指摘或表明
    第一審判決有何採證認事、用法或量刑等足以影響判決本旨
    之不當或違法，而構成應予撤銷之具體事由，始克當之（例
    如：依憑證據法則具體指出所採證據何以不具證據能力，或
    依憑卷證資料，明確指出所為證據證明力之判斷如何違背經
    驗、論理法則）；倘僅泛言原判決認定事實錯誤、違背法令
    、量刑失之過重或輕縱，而未依上揭意旨指出具體事由，或
    形式上雖已指出具體事由，然該事由縱使屬實，亦不足以認
    為原判決有何不當或違法者（例如：對不具有調查必要性之
    證據，法院未依聲請調查亦未說明理由，或援用證據不當，
    但除去該證據仍應為同一事實之認定），皆難謂係具體理由
    ，俾與第二審上訴制度旨在請求第二審法院撤銷、變更第一
    審不當或違法之判決，以實現個案救濟之立法目的相契合，
    並節制濫行上訴（最高法院97年度臺上字第892 號判決參照
    ）。是以上訴人之上訴書狀或補提之上訴理由書，雖有敘述
    上訴理由，惟並未具體敘述第一審判決有上述違法、不當情
    形，即與未敘述具體理由無異，其所為上訴，即不符合上訴
    之法定要件。
二、本件原判決以上訴人即被告丙○○所犯竊盜罪之罪證明確，
    量處有期徒刑6 月，並諭知如易科罰金，以新臺幣1000元折
    算1 日，已詳敘所憑之證據與認定之理由。所為論敘，經核
    並無違背經驗法則或論理法則，量刑亦屬允當。被告上訴意
    旨略以：車號797-EUE 機車於98年12月28日23時許，由伊父
    謝水盛騎走，顯見案發時非由伊使用；縱非伊父使用，案發
    時亦有他人使用之可能，即伊手機門號亦有他人使用之可能
    ，非可據此認定上開機車為伊使用，伊手機使用時之基地台
    均在高雄縣，未曾出現在高雄市，適可證伊未出現在案發現
    場，伊未犯本件竊案云云。惟查：被告意圖為自己不法之所
    有，於98年12月29日2 時17分許，口戴口罩及頭戴半罩式、
    前未有擋風遮面板之安全帽，騎乘車牌號碼797-EUE 號重型
    機車（登記為聯邦行所有），至高雄市○○區○○街106 號
    之「乙○○」內，以不詳方式，竊取「乙○○」前天公爐之
    青銅製龍耳1 對，得手後，將之置放在上開機車腳踏板上，
    旋即騎乘機車離去。嗣於同日14時許，「乙○○」總幹事甲
    ○○發現上開青銅製龍耳1 對遭竊，報警循線查獲等情，業
    據原審依被告之供述、證人甲○○、謝水盛之證述，及高雄
    市○○區○○街附近路口監視器翻拍畫面、上開機車照片共
    41張、車籍查詢重型機車基本資料，並比對監視器翻拍畫面
    所示竊取「乙○○」失竊之天公爐青銅製龍耳1 對後，騎乘
    該機車離去之男子與被告體型、身材壯碩、身高等外型特徵
    相符；又被告於案發期間所使用之0000000000手機通聯記錄
    與路口監視器位置比對結果，被告確係由其大樹鄉○○村○
    ○路，直接騎至案發地點「乙○○」行竊等證據資料，認被
    告前後所為辯解不一，證人謝水盛部分證述為迴護被告之詞
    ，不足採信，被告上揭竊盜犯行之事證明確，予以論處，並
    敘明被告係屬累犯，應依法加重其刑；及審酌被告有毒品、
    詐欺前科，素行不佳，犯後矯飾犯行，尚難認有悔改之意，
    且其犯罪所得非微，惡性非輕，未與被害人達成和解，與貪
    圖不法利益之犯罪動機、目的，暨檢察官具體求刑有期徒刑
    8 月稍嫌過重等一切情狀，於法定刑度內量處有期徒刑6 月
    ，並諭知如易科罰金，以新臺幣1000元折算1 日。原審顯已
    斟酌刑法第57條各款所列情狀，而未逾越法律所規定之法定
    刑度範圍，或濫用其權限，應不得任意指摘為違法（最高法
    院72年台上字第6696號、75年台上字第7033號判例參照）。
    被告上訴意旨對於上開事證，未敘明原判決有何違反經驗法
    則、論理法則，徒憑己意，空言否認犯罪，純屬自我說詞，
    顯無足採。則被告上開上訴理由，顯非依據卷內既有訴訟資
    料或提出新事證表明原審判決有何不當或違法之具體事由。
    是原審判決並無不當或違法，應認被告提起上訴未依據卷內
    證據資料敘述具體理由之違背法律上程式。
三、綜上所述，被告之上訴理由，不能認係依據卷內訴訟資料指
    摘或表明原審判決有何採證、認事、用法或量刑等足以影響
    判決本旨之不當或違法，而構成應予撤銷之具體事由，其僅
    徒憑己意指摘原判決不當，難謂適法之上訴理由。揆諸上揭
    規定，本件上訴人之上訴屬違背法律上之程式，應依法予以
    駁回，爰不經言詞辯論逕行判決。
據上論斷，應依刑事訴訟法第367 條前段、第372 條，判決如主
文。
中    華    民    國    99    年    11    月    8     日
                  刑事第十庭    審判長法  官  陳中和
                                      法  官  蔡國
                                      法  官  林水城
以上正本證明與原本無異。
不得上訴。
中    華    民    國    99    年    11    月    8     日
                                      書記官  蔡佳君

司法院資訊處製作；財團法人民間司法改革基金會備份。
